【裁判字號】    97,裁,4569
【裁判日期】    970925
【裁判案由】    考試
【裁判全文】
最  高  行  政  法  院  裁  定
                                      97年度裁字第4569號
上  訴  人  甲○○
                          送達代收人  乙○○
被 上訴 人  公務人員保障暨培訓委員會
代  表  人  丙○○
輔助參加人  臺灣警察專科學校
代  表  人  丁○○
上列當事人間考試事件，上訴人對於中華民國97年5月28日臺北
高等行政法院96年度訴字第3381號判決，提起上訴，本院裁定如
下：
    主  文
上訴駁回。
上訴審訴訟費用由上訴人負擔。
    理  由
一、按對於高等行政法院判決之上訴，非以其違背法令為理由，
    不得為之，行政訴訟法第242條定有明文。依同法第243條第
    1項規定，判決不適用法規或適用不當者，為違背法令；而
    判決有同條第2項所列各款情形之一者，為當然違背法令。
    是當事人對於高等行政法院判決上訴，如依行政訴訟法第24
    3條第1項規定，以高等行政法院判決有不適用法規或適用不
    當為理由時，其上訴狀或理由書應有具體之指摘，並揭示該
    法規之條項或其內容；若係成文法以外之法則，應揭示該法
    則之旨趣；倘為司法院解釋或本院之判例，則應揭示該判解
    之字號或其內容。如以行政訴訟法第243條第2項所列各款情
    形為理由時，其上訴狀或理由書，應揭示合於該條項各款之
    事實。上訴狀或理由書如未依此項方法表明，或其所表明者
    與上開法條規定不合時，即難認為已對高等行政法院判決之
    違背法令有具體之指摘，其上訴自難認為合法。
二、本件上訴人對於臺北高等行政法院判決上訴，主張：其應民
    國93年公務人員特種考試警察人員考試三等考試錄取，於服
    兵役退伍後經安排參加94年公務人員特種考試警察人員考試
    三等考試錄取人員訓練，因於輔助參加人接受教育訓練期間
    曠課累計逾7小時，經函轉由被上訴人廢止其受訓資格。惟
    查廢止警察人員考試錄取訓練人員之受訓資格，類同免職處
    分，同為限制憲法保障人民服公職之權利，廢止受訓資格之
    構成要件僅由被上訴人依授權訂定訓練計畫規定，實違反法
    律保留原則與授權明確性原則。而警察人員之受訓時間比一
    般公務人員長，且廢止受訓資格僅需缺曠課達7小時，亦違
    反平等原則。又授課紀錄表上有明顯竄改痕跡，其證據力過
    於薄弱，不足證明上訴人確實有曠課情形，原審受命法官態
    度偏頗被上訴人，證人證詞荒謬，竟予採信，原審亦未依職
    權調查證據，顯有違誤。又本件影響上訴人權利重大，據此
    聲請行言詞辯論等語，雖以該判決違背法令為由，惟核其上
    訴理由，係就原審取捨證據、認定事實之職權行使，指摘其
    為不當，並就原審已論斷者，泛言未論斷，或就原審所為論
    斷，泛言其論斷矛盾，而非具體表明合於不適用法規、適用
    法規不當、或行政訴訟法第243條第2項所列各款之情形，難
    認對該判決之如何違背法令已有具體之指摘。依首開規定及
    說明，應認其上訴為不合法。又公務人員考試法第20條明文
    授權考試院會同關係院就廢止受訓資格事項訂定辦法，無違
    反法律保留、授權明確性原則可言。不同考試，因需求不同
    ，而有不同之廢止受訓資格，並無違反平等原則，上訴人泛
    稱訓練辦法違反授權明確、法律保留及平等原則等難謂具體
    指摘。另本件上訴既不合法，上訴人聲請行言詞辯論，核無
    必要，併此敘明。
三、據上論結，本件上訴為不合法。依行政訴訟法第249條第1項
    前段、第104條、民事訴訟法第95條、第78條，裁定如主文
    。
中    華    民    國    97    年    9     月    25    日
                    最高行政法院第三庭
                        審判長法官  黃  璽  君
                              法官  吳  慧  娟
                              法官  鄭  忠  仁
                              法官  黃  本  仁
                              法官  吳  東  都
以  上  正  本  證  明  與  原  本  無  異
中    華    民    國    97    年    9     月    26    日
                              書記官  彭  秀  玲


司法院資訊處製作；財團法人民間司法改革基金會備份。
